臺灣新北地方法院板橋簡易庭小額民事判決
　　　　　　　　　　　　　　　　　 110年度板小字第3521號

原　　　告　固德資產管理顧問股份有限公司

法定代理人　王吳貴妹
訴訟代理人　陳柏翰　
　　　　　　理勤孝　


被　 　告　 盧信諭　

上列當事人間請求給付電信費事件，本院於中華民國110年11月
22日言詞辯論終結，判決如下：
    主      文
被告應給付原告新臺幣肆萬肆仟伍佰玖拾元，及自民國一○八年
十二月二十八日起至清償日止，按週年利率百分之五計算之利息
。
原告其餘之訴駁回。
訴訟費用新臺幣壹仟元，其中新臺幣玖佰貳拾伍元由被告負擔，
餘由原告負擔。
本判決第一項得假執行。
    事實及理由
一、原告主張：被告前於民國105年9月26日向訴外人遠傳電信股
    份有限公司（下稱遠傳公司）申請租用門號0000000000、
    0000000000、0000000000號行動電話服務，惟被告未依約繳
    納電信費，尚積欠電信費及提前終止契約之補償款合計新臺
    幣（下同）48,188元未清償，迭經催討，被告均置之不理。
    而遠傳公司業將上開債權讓與原告，爰依行動電話業務服務
    契約及債權讓與之法律關係請求被告給付上揭費用及利息，
    並聲明：被告應給付原告48,188元，及自108年12月28日起
    至清償日止，按週年利率百分之5計算之利息。
二、被告則以：電信費之請求權適用民法第127條第 8款2年之短
    期時效，原告之請求權業罹於時效，被告主張時效抗辯拒絕
    給付等語，資為抗辯。並聲明：原告之訴駁回。
三、經查，本件原告主張之事實，業據提出債權讓與證明書、雙
    掛號債權讓與通知書寄發回執、行動通信服務申請書、電信
    費帳單、戶籍謄本等件為證（見支付命令卷第11至37頁），
    堪信為真。惟被告以前揭情詞置辯，是本件應審究者厥為：
    ㈠、原告請求電信費是否罹於短期時效?㈡、原告請求補償
    款部分是否罹於時效?茲析述如下：
㈠、原告請求電信費是否罹於短期時效?
  ⒈按電信係指利用有線、無線，以光、電磁系統或其他科技產
    品發送、傳輸或接收符號、信號、文字、影像、聲音或其他
    性質之訊息；電信服務係指利用電信設備所提供之通信服務
    ，電信法第2條第 1款、第4款分別定有明文。次按商人、製
    造人、手工業人所供給之商品及產物之代價之請求權，因 2
    年間不行使而消滅，民法第127條第8款亦有明定。又民法第
    127條第8款之所謂之商品，法文上雖無明確定義，惟該條所
    定之請求權，均有宜速履行或應速履行之性質。另該款所定
    ，商人、製造人、手工業人所供給之商品及產物之代價，係
    指商人就其所供給之商品及製造人、手工業人就其所供給之
    產物之代價而言，蓋此項代價債權多發生於日常頻繁之交易
    ，故賦與較短之時效期間以促從速確定（最高法院39年台上
    字第1155號判決）。參以民法第127條於18年頒布時，並無
    「服務」之概念，而立法解釋本應順應社會變遷並應立法目
    的而為適度擴張，自無將本條之商品限定為動產之必要。且
    現今社會無線通信業務蓬勃發展，此類電信服務之債權實有
    從速促其確定之必要性，應認「電信服務」亦為民法第127
    條第8款所稱之「商品」，而電信費為其提供商品之代價，
    故電信費用請求權應有該條款規定2年短期時效之適用（臺
    灣高等法院暨所屬法院92年法律座談會民事類提案第4號審
    查意見及研討結果參照）。又按消滅時效，自請求權可行使
    時起算；時效完成後，債務人得拒絕給付，民法第128條前
    段、第144條第1項分別定有明文。
  ⒉本件原告主張被告積欠至 106年9月止之電信費3,598元（見
    本院卷第53至57頁），然揆諸前揭說明，原告就上開電信費
    用之請求權應有民法第127條第8款2年短期消滅時效之適用
    ，而自原告得請求時起迄今已逾2年之久，原告復未具體敘
     明上開期間內有何不能行使權利之障礙事由，則原告遲至
    110年5月14日始向本院聲請發支付命令，有支付命令聲請狀
    上之本院收狀戳在卷足稽（見支付命令卷第7頁），應認原
    告受讓之前開電信費用請求權，已罹於2年之短期時效期間
    ，是被告所為時效之抗辯，洵屬有據，應為可採。再按主權
    利因時效消滅者，其效力及於從權利，民法第146條前段定
    有明文。又從權利以主權利之存在為前提，原則上與主權利
    同其命運，故主權利之移轉或消滅，其效力原則上及於從權
    利。債權請求權如已罹於時效而消滅，則其利息請求權，雖
    尚未罹於時效，亦應隨同消滅(最高法院69年度台上字第
    4163號判決)，是原告對被告電信費用請求權之主權利既已
    罹於2年消滅時效，揆諸上開說明，該時效完成之效力亦及
    於原告附帶請求利息之從權利，是被告此部分之時效抗辯，
    亦屬可採。
㈡、原告請求補償款部分是否罹於時效? 
  ⒈按請求權，因15年間不行使而消滅，民法第125條前段有明
    文規定權，於因可歸責於債務人事由而債務不履行時，即發
    生而獨立存在，非民法第146條所稱之從權利，其請求權與
    原本請求權各自獨立，應適用民法第125條所定15年之消滅
    時效（最高法院108年度台上字第1256號判決參照）。
  ⒉經查，依前揭說明，原告請求提前終止契約之應付補償款即
    違約金44,590元部分，此違約金非屬民法第146條所稱之從
    權利，其請求權與原請求權即電信費用債權各自獨立，其消
    滅時效應分別起算，依被告主張，系爭契約於106年9月終止
    ，原告係於110年5月14日向本院聲請發支付命令，是其請求
    被告給付系爭違約金債權尚未逾15年之請求權時效，被告對
    違約金債權為時效之抗辯，洵非有據，尚難憑採。
四、綜上所述，原告依行動電話服務契約及債權讓與之法律關係
    ，請求被告給付原告 44,590元，及自108年12月28日起至清
    償日止，按週年利率 5％計算之利息，為有理由，應予准許
    ；逾此範圍之請求，為無理由，應予駁回。
五、本件原告勝訴部分，係就民事訴訟法第436條之8訴訟適用小
    額程序所為被告敗訴之判決，爰依同法第436條之20規定，
    職權宣告假執行。
六、訴訟費用負擔之依據：民事訴訟法第79條。本件訴訟費用額
    ，依後附計算書確定如主文所示之金額。
中　　華　　民　　國　 110　　年　　12　　月　　3 　　日
                  臺灣新北地方法院板橋簡易庭
                              法  官  吳孟竹
計   算   書
項        目        金   額（新臺幣）        備     註
第一審裁判費            1,000元
合        計            1,000元           其中925元由被
                                          告負擔，餘由原
                                          告負擔。
上列為正本係照原本作成。
如不服本判決，應於收受送達後20日內以違背法令為理由向本院
提出上訴狀（上訴理由依法應表明一、原判決所違背之法令及其
具體內容。二、依訴訟資料可認為原判決有違背法令之具體事實
。）如於本判決宣示後送達前提起上訴者，應於判決送達後20日
內補提上訴理由書（須附繕本），如未於上訴後20日內補提合法
上訴理由書，法院得逕以裁定駁回上訴。
中　　華　　民　　國　 110　　年　　12　　月　　3 　　日
                              書記官  呂亞馨